Inventaris van het archief van de Sociale Verzekeringsraad, 1952-1994
Nationaal Archief, Den Haag
- Stukken betreffende afzonderlijke onderwerpen, B.
  - Taken, B.2.
    - Adviseren en gehoord worden, B.2.2.
      - Het adviseren van de minister en/of staatssecretaris ten aanzien van ouderdom en overlijden, 2.2.11.
        - Het regelen van de reservering en beheer van niet tot uitkering komende ongevallenrente in verband met de interim-regeling bij de AWW (art. 7, lid 2, en 18 IAWW) d.d. 28 juli 1959, 2058; 1 omslag
        - Het opstellen van ontwerpbeschikking ter uitvoering van art. 4 van de AWW d.d. 11 mei 1959, inzake vermoedelijk overlijden, 2059; 1 omslag
        - Het toepassen van de Interim-regeling van de AWW inzake beperking samenloop van pensioenen en uitkeringen weduwen van mijnbeambten d.d. 21 november 1960, 1959-1960; 2060; 1 omslag
        - Het wijzigen van taakverdelingsbeschikkingen in de AOW, AWW en Kinderbijslagwet voor Rentetrekkers d.d. 30 maart 1960, 1959-1962; 2061; 1 omslag
        - Het gelijkstellen van niet-Nederlanders met Nederlanders voor de toepassing van de overgangsregeling AWW, d.d. 8 augustus 1960, 2062; 1 omslag
        - Het vrijstellen van gemoedsbezwaarden van de spaarregeling van de AOW d.d. 13 juli 1961, 1960-1961; 2063; 1 omslag
        - Het wijzigen van de interim-regeling van de AWW d.d. 28 januari 1961, 1960-1961; 2064; 1 omslag
        - Het samenvoegen van het Ouderdomsfonds en het Weduwen- en Wezenfonds d.d. 18 mei 1961, 1960-1967; 2065; 1 omslag
        - Het vaststellen van opslag bij premiebetaling van de AOW na schuldige nalatigheid krachtens art. 33, derde lid en vijfde lid, van de AOW d.d. 25 april 1961, 2066; 1 omslag
        - Het wijzigen van het advies inzake de interimregeling voor de AWW van 28 januari 1961 d.d. 17 januari 1962, 1961-1962; 2067; 1 omslag
        - Het toepassen van art. 17, tweede lid van de AWW inzake het wezenpensioen van weeskinderen die loon ontvangen van hun beroepsopleiding d.d. 19 maart 1962, 2068; 1 omslag
        - Het uitbreiden en beperken van de kring van verzekerden ingevolge de AOW, AWW en AKW d.d. 18 oktober 1962, 2069; 1 omslag
        - Het wijzigen van art. 14 van de AWW inzake reparatiehuwelijken (sterfbedhuwelijken) d.d. 28 februari 1962, 2070; 1 omslag
        - Het uitbetalen van het overgangsdeel van het AOW-pensioen in het buitenland d.d. 15 april 1965, 1963-1965; 2071; 1 omslag
        - Het verlenen van vrijstelling van verzekering wegens gemoedsbezwaren naar aanleiding van het betalen van premie voor AOW en AWW d.d. 4 november 1965, 1964-1973; 2072; 1 omslag
        - Het uitbetalen van een overgangspensioen ingevolge de AOW in het buitenland d.d. 16 juni 1966, 2073; 1 omslag
        - Het wijzigen van bepalingen in de AOW inzake duurzaam gescheiden leven d.d. 26 juni 1968, 1967-1971; 2074; 1 omslag
        - Het toepassen van de AWW in gevallen van vermoedelijk overlijden d.d. 31 mei 1974, 1972-1974; 2075; 1 pak
        - Het toekennen van het recht op weduwenpensioen krachtens de AWW ingeval van huwelijkssluiting van de man na 65-jarige leeftijd d.d. 21 mei 1975, 2076; 1 omslag
        - Het effectueren van het recht van weduwen en wezen op de AWW d.d. 11 oktober 1976, advies aan de Nederlandse Gezinsraad, 1975-1977; 2077; 1 omslag
        - Het treffen van een afvloeiingsregeling voor Inspecteurs- en Agenten-VOV in het kader van de Liquidatiewet Ouderdomswet 1919 d.d. 26 januari 1978, 1977-1989; 2078; 1 omslag
        - Het heffen van premies voor de SV-wetten over aanspraken en uitkeringen krachtens vervroegde uitttredingsregelingen d.d. 11 januari 1980, 1979-1989; 2079; 1 omslag
        - Het wijzigen van de AOW en andere SV-wetten tot aanvulling van leemte inde rechtsbescherming, 1981; 2080; 1 omslag
        - Het bepalen van de sociale verzekeringspositie van de in Nederland wonende oudmijnwerkers met een Belgisch rust- en overlevingspensioen d.d. 9 maart 1982, 1981-1982; 2081; 1 omslag
        - Het wijzigen van de AOW en andere soziale zekerheidswetten tot aanvulling van leemten in de rechtsbescherming, d.d. 5 maart 1982, 1981-1982; 2082; 1 pak
        - Het ten uitvoer brengen van gelijke behandeling van mannen en vrouwen in de AOW, 1981-1984; 2083; 1 omslag
        - Het aanpassen van wettelijke bepalingen inzake uitkeringen bij overlijden, d.d. 1 december 1993, 18 november 1993, 1989-1993; 2084; 1 pak
          SVr nr: A 93/39
        - Het vaststellen van de Invoeringswet ANW d.d. 16 mei 1991, 2085; 1 pak
          SVr nr: A 91/13
        - Het vaststellen van uitvoeringsbesluiten inzake het Inkomensbesluit ANW en het Samenloopbesluit ANW d.d. 5 november 1992 en 19 november 1992, 1991-1992; 2086; 1 pak
          SVr nr: A 92/20
        - Het aanpassen van de regeling inzake vrijstelling wegens gemoedsbezwaren voor de AOW d.d. 17 november 1994, 2087; 1 omslag
      - Het adviseren van de minister en/of staatssecretaris ten aanzien van kinderbijslag, 2.2.12.
        - Het vaststellen van het besluit ter uitvoering van art. 23, vierde lid der Kinderbijslagwet inzake de voorschriften omtrent de kinderbijslaglijsten d.d. 3 juli 1953 en 28 september 1961, 1953-1961; 2088; 1 omslag
        - Het wijzigen van art. 22, tweede lid van de Kinderbijslagwet d.d. 15 juli 1953, betreffende samenloop van kinderbijslag, 1953-1962; 2089; 1 omslag
        - Het wijzigen van art. 21, derde lid van de Kinderbijslagwet d.d. 17 juni 1955, 1954-1955; 2090; 1 omslag
        - Het verhogen van de leeftijdsgrens inzake kinderbijslag en kinderaftrek voor invalide kinderen tot 27 jaar d.d.17 november 1955, 2091; 1 omslag
        - Het herzien van de kinderbijslagvezekering d.d. 16 mei 1958, 1956-1958; 2092; 1 pak
        - Het verlenen van het recht op kinderbijslag voor in een inrichting verblijvende kinderen d.d. 10 november 1982, 1957-1982; 2093; 1 pak
        - Het wijzigen van het KB van 24 maart 1953 (uitbreiding begrippen arbeider en loon en aanwijzing bedrijfsvereniging) d.d. 30 maart 1960, 1959-1960; 2094; 1 omslag
        - Het veranderen van de ingangsdatum van de wijziging van de Kinderbijslagwetten d.d. 9 augustus 1962, 1959-1962; 2095; 1 omslag
        - Het verlenen van het recht op kinderbijslag tijdens het genieten van een verlengde ziekengelduitkering d.d. 18 juli 1963, 1961-1967; 2096; 1 omslag
        - Het beoordelenen van een ontwerp- beschikking ex art. AKW, art. 18b/c KWL en art. 6 KWZ inzake het rekenen van pleegkinderen tot het huishouden d.d. 27 december 1962, 2097; 1 omslag
        - Het opstellen van een beschikking inzake kinderbijslag voor de kleine zelfstandigen d.d. 27 december 1962, 2098; 1 omslag
        - Het verrekenen van teveel ontvangen Nederlandse kinderbijslag met Belgische gezinsvergoeding d.d. 16 juli 1962 en 24 september 1962, 2099; 1 omslag
        - Het opstellen van een beschikking inzake studerende kinderen d.d. 11 december 1962, 2100; 1 omslag
        - Het wijzigen van art. 22, vierde lid van de AKW inzake premie d.d. 2 oktober 1964, 1962-1964; 2101; 1 omslag
        - Het wijzigen van art. 22, vierde lid van de AKW inzake premieheffing over ongevalsuitkeringen d.d. 2 oktober 1964, 1962-1964; 2102; 1 omslag
        - Het vaststellen van een beschikking ingevolge de AKW en de KWL inzake de verschuiving van werkzaamheden van de SVB naar de RvA d.d. 21 december 1962 en 20 januari 1964, 1962-1968; 2103; 1 omslag
        - Het wijzigen van de beschikking van 14/29 juni 1971 inzake het voorkomen van samenloop van verschillende kinderbijslaguitkeringen (anticumulatie regeling) d.d. 7 september 1973, 1962-1973; 2104; 1 omslag
        - Het aanpassen van de Kinderbijslagwet voor loontrekkenden (KWL) in verband met de invoering van de AOW d.d. 12 maart 1964 en 24 juni 1976, 1963-1976; 2105; 1 omslag
        - Agenda's en notulen van de vergaderingen van de commissie onderhoudscriteria kinderbijslagwetten, 1965-1974; 2106-2109; 1 omslag en 3 pakken
          - Agenda's en notulen 1965-1974, 2106; 1 pak
          - Instelling, samenstelling en presentielijsten 1965-1974, 2107; 1 pak
          - Verslagen 1966-1969, 2108; 1 omslag
          - Ontwerp-eindrapport 1966-1974, 2109; 1 pak
        - Het toepassen van de kinderbijslagwetgeving, inzake onderhoudscriteria, d.d. 4 december 1969, 1968-1969; 2110; 1 omslag
        - Het toepassen van de KWL over dagen waarop wegens staking niet werd gewerkt d.d. 29 oktober 1970, 2111; 1 omslag
        - Het ontzeggen van recht op het ontvangen van kinderbijslag en werkloosheidsuitkering van buitenlandse werknemers d.d. 16 april 1973 en 7 mei 1973, 1970-1974; 2112; 1 pak
        - Het wijzigen van een beschikking inzake de taakverdeling tussen de SVB en de RvA bij de uitvoering van de AKW en de KWL d.d. 5 juli 1974, 1973-1975; 2113; 1 omslag
        - Het verlenen van recht op kinderbijslag bij het vervullen van een deeltijdbetrekking d.d. 5 september 1974, 1973-1978; 2114; 1 omslag
        - Het toepassen van de KWL in verband met de WWV d.d. 31 mei 1976, 1974-1976; 2115; 1 omslag
        - Het veranderen van recht op kinderbijslag door wetswijziging AAW per 1 oktober 1976, 1976-1985; 2116; 1 omslag
        - Het uitbreiden van de kring der verzekerden met vrijwillig WAO-vezekerden met betrekking tot kinderbijslag krachtens de KWL d.d. 9 juni 1977, 2117; 1 omslag
        - Het treffen van regelingen inzake de in aanmerking te nemen onderhoudskosten voor het recht op kinderbijslag voor kinderen van 16 jaar en ouder d.d. 18 september 1980, 2118; 1 omslag
        - Het nemen van controlemaatregelen inzake misbruik van kinderbijslag verstrekt voor studerende kinderen d.d. 15 januari 1981, 1980-1981; 2119; 1 omslag
        - Het wijzigen van art. 10, derde lid van de AKW inzake het vaststellen van het inkomen van het kind, 1980-1989; 2120; 1 omslag
        - Het verstrekken van kinderbijslaguitkeringen aan werkloze schoolverlaters en daarmee gelijkgestelden d.d. 1 augustus 1984, 1984-1986; 2121; 1 omslag
          SVr nr: A 84/14
        - Het automatiseren van kinderbijslagbetalingen, d.d. 21 november 1985, 2122; 1 omslag
          SVr nr: 85/33
        - Het vaststellen van het financieringsbesluit AKW d.d.9 december 1988, 1988-1993; 2123; 1 pak
          SVr nr: A 88/27
        - Het uitbetalen van kinderbijslag aan verzorgende ouders in het buitenland d.d. 17 september 1992, 1990-1992; 2124; 1 omslag
          SVr nr: A 92/23
        - Het toepassen van het Besluit beleggingsvoorschriften op het AKF en het TF d.d. 15 augustus 1991, 2125; 1 omslag
          SVr nr: A 91/19
        - Het koppelen van de onderhoudseis "in belangrijke mate" aan de leeftijdsdifferentiatie en het regelen van het eigen inkomen van het kind in relatie tot de onderhoudsbijdrage van de verzekerde d.d. 16 juli 1992, 1991-1992; 2126; 1 pak
          SVr nr: A 92/16
        - Het wijzigen van de AKW inzake het recht op meervoudige kinderbijslag voor thuiswonende gehandicapte kinderen d.d. 15 juli 1993, 1991-1993; 2127; 1 pak
          SVr nr: A 93/16
        - Het vaststellen van een amvb inzake verrekening tussen kinderbijslag en studiefinanciering d.d.18 februari 1993, 1992-1994; 2128; 1 omslag
          SVr nr: A 93/8 en 93/9
        - Het wijzigen van de AKW in verband met de wijziging van de Jeugdwerkgarantiewet en de herinrichting van de ABW d.d. 15 juli 1993, 2129; 1 omslag
          SVr nr: A 93/15
        - Het wijzigen van de Inkomstenregeling en de terugwerkende kracht in de AKW d.d. 21 oktober 1993, 2130; 1 omslag
          SVr nr: A 93/31
      - Het adviseren van de minister en/of staatssecretaris ten aanzien van de hoogte van het dagloon, 2.2.13.
        - Agenda's en notulen van de vergaderingen van de Daglooncommissie van de SVr, 1952-1968; 2131-2133; 2 pakken en 1 omslag
          - Notulen van 23 december 1952 t/m 4 december 1963 1952-1963, 2131; 1 pak
          - Agenda's met bijlagen van 10 september 1953 t/m 27 juni 1968 1953-1968, 2132; 1 omslag
          - Notulen van 7 januari 1964 t/m 6 juni 1968 1964-1968, 2133; 1 pak
        - Het verhogen van het maximumdagloon in de SV-wetten d.d. 12 februari 1958, 1957-1958; 2134; 1 omslag
        - Agenda's en notulen van de vergaderingen van de Commissie Daglonen en Reglementen, 1968-1991; 2135-2142; 4 omslagen en 4 pakken
          - Notulen d.d. 27 juni 1968 t/m 7 december 1970 1968-1970, 2135; 1 pak
          - Agenda's d.d. 23 augustus 1968 t/m 18 oktober 1991 1968-1991, 2136; 1 pak
          - Notulen d.d. 8 januari 1971 t/m 12 december 1973 1971-1973, 2137; 1 pak
          - Notulen d.d. 29 januari 1974 t/m 2 september 1980 1974-1980, 2138; 1 pak
          - Notulen d.d. 24 oktober 1980 t/m 24 november 1983 1980-1983, 2139; 1 omslag
          - Notulen d.d. 6 december 1983 t/m 31 oktober 1985 1983-1985, 2140; 1 omslag
          - Notulen d.d. 4 december 1985 t/m 22 april 1988 1985-1988, 2141; 1 omslag
          - Notulen d.d. 25 mei 1988 t/m 20 december 1991 1988-1991, 2142; 1 omslag
        - het opstellen van een ontwerp-besluit, art. 17, zesde en zevende lid van de ZW, inzake nadere regelen minimumdagloon d.d. 9 mei 1985, 2143; 1 omslag
          (uitgegeven onder SVr-publicatienummer A 85/14)
        - Notulen, agenda's en presentatielijsten van de werkgroep Nieuwe Dagloonsystematiek (NDS), 1991-1994; 2144; 1 pak
        - Het herzien van de dagloonsystematiek met betrekking tot de ZW, WAO en WW d.d. 15 december 1994, 1991-1994; 2145; 1 pak
          SVr nr: A 94/27
        - Het aanpassen van het Besluit Nadere Regelen Maximumdagloon en Franchise WAO aan de verhoging van het vakantiepercentage d.d. 16 september 1993, 1992-1993; 2146; 1 omslag
          SVr nr: A 93/25 en 93/26
      - Het adviseren van de minister en/of staatssecretaris ten aanzien van de hoogte van uitkeringen, 2.2.14.
        - Het unificeren van de loongrenzen van de IW, ZW en WW d.d. 16 juli 1953, 2147; 1 omslag
        - Het toepassen van art. 7, eerste lid, sub g van de uitkeringsreglementen (aftrek vakantiegeld), 1953-1954; 2148; 1 omslag
        - Het in aanmerking nemen van niet vaste inkomensbestanddelen voor het bepalen van de loongrens en de verhoging van het maximumdagloon d.d. 23 januari 1956, 1955-1956; 2149; 1 omslag
        - Het verhogen van de loongrenzen van de sociale verzekeringen en de ongevallenrenten d.d. 25 januari 1957, 1956-1957; 2150; 1 omslag
        - Het verhogen van de loongrenzen van de sociale verzekeringen naar aanleiding van een huurverhoging d.d. 12 april 1957, 2151; 1 omslag
        - Het bepalen van het voor beslag vatbare uitkeringsbedrag ingevolge de OW en de WW d.d. 27 juni 1959, 1958-1959; 2152; 1 omslag
        - Het wijzigen van de in de SV-wetten voorkomende bepalingen inzake de loongrenzen d.d. 17 december 1959, 2153; 1 omslag
        - Het verhogen van het maximumdagloon ingevolge de SV-wetten d.d. 18 november 1960, 2154; 1 omslag
        - Het wijzigen van bepalingen in de SV-wetten inzake de loongrens d.d. 13 juli 1961, 2155; 1 omslag
        - Het binden van de maximumdaglonen binnen de SV-wetten aan het indexcijfer van de lonen d.d. 3 juni 1965, 1964-1965; 2156; 1 omslag
        - Het beperken van het wettelijk minimumloon, kinderbijslag, sociale zekerheidsuitkeringen en enige andere uitkeringen en pensioenen per 1 januari en 1 juli 1984 d.d. 2 februari 1984, 1983-1986; 2157; 1 pak
          SVr nr: A 84/2
        - Het verlagen van de uitkeringspercentages van de WAO, WW en de WWV per 1 januari 1985 d.d. 20 december 1984, 1984-1985; 2158; 1 pak
          SVr nr: A 85/4
        - Notulen en agenda's van de Werkgroep Premieheffing over Uitkeringen, 1986; 2159; 1 omslag
        - Het toetsen van het conceptbesluit tot wijziging van het besluit "Nadere regelen maximumdagloon en franchise WAO", gebaseerd op artikel 9, achtste (thans negende) lid Coördinatiewet Sociale Verzekering (CSV) d.d. 19 november 1987, 1986-1992; 2160; 1 omslag
          SVr nr: A 87/18
        - Het aanpassen van het Inkomensbesluit TW (Stb. 1986, 659) en het Inkomensbesluit AOW (Stb. 1988, 64), 1987-1990; 2161; 1 omslag
        - Het voorontwerp van wet houdende bijzondere bepalingen voor de sociale zekerheidswetten in verband met de Wet Brutering Overhevelingstoeslag Lonen (BOL), d.d. 19 mei 1994, 2162; 1 omslag
          SVr nr: A 94/11
      - Het adviseren van de minister en/of staatssecretaris ten aanzien van invaliditeit, 2.2.15.
        - Het opstellen van een besluit tot regeling van de premiebetaling ingevolge de IW bij uitkering krachtens ZW en WW d.d. 4 september 1953, 2163; 1 omslag
        - Het wijzigen van de Wet tot Aanvulling van Renten krachtens de IW d.d. 16 april 1955, 1954-1955; 2164; 1 omslag
        - Het opstellen van nota's inzake wetsontwerp tot wijziging van de IW d.d. 2 juli 1955, 2165; 1 omslag
        - Het wijzigen van art. 111 van de IW d.d. 18 november 1955, 2166; 1 omslag
        - Het wijzigen van de IW met betrekking tot het vernietigen van rentekaarten d.d. 20 april 1956, 1955-1956; 2167; 1 omslag
        - Het wijzigen van de IW met betrekking tot het vernietigen van rentekaarten d.d. 4 juli 1956, 2168; 1 omslag
        - Het wijzigen van de IW met betrekking tot het vernietigen van rentekaarten d.d. 17 december 1959, 1956-1959; 2169; 1 pak
        - Het wijzigen van het KB van 23 augustus 1956, Stbl. 473 inzake mechanische premieverantwoording krachtens de IW, d.d. 29 april 1960, 1956-1960; 2170; 1 omslag
        - Het toepassen van art. 165a van de IW en art. 17, tweede lid, van de Interimwet Invaliditeitsrentetrekkers d.d. 12 oktober 1964, 1957-1964; 2171; 1 omslag
        - Het vaststellen van een ontwerpbesluit ter uitvoering van art. 71, lid 2, sub b, van de IW d.d. 20 december 1958, 2172; 1 omslag
        - Het wijzigen van het KB van 28 november 1919, Stb. 791 inzake wiskundige reserve IW d.d. 1 december 1958, 2173; 1 omslag
        - Het opstellen van een amvb inzake het in ruimere mate in geld voldoen van de premies voor de IW d.d. 29 april 1960, 1959-1960; 2174; 1 omslag
        - Het verhogen van de toeslagen op de invaliditeitsrenten bij samenloop van GSW- en SWH-loon d.d. 7 maart 1960, 2175; 1 omslag
        - Het verminderen van de bezwaren verbonden aan de samenloop van het GSW- of SWH-loon met invaliditeitsrente d.d. 10 november 1961, 1960-1961; 2176; 1 omslag
        - Het beëindigen van de premiebetaling krachtens de IW d.d. 27 augustus 1963, 1961-1968; 2177; 1 omslag
        - Het opstellen van de interim-regeling invaliditeitsrentetrekkers d.d. 31 juli 1962, 2178; 1 pak
        - Het uitvoeren van art. 36, tweede lid van de Interimwet voor Invaliditeitsrentetrekkers d.d. 4 maart 1963, 1962-1964; 2179; 1 omslag
        - Het uitbreiden van de groep rentetrekkers in de zin van de Interimwet Invaliditeitsrentetrekkers d.d. 23 april 1963, 2180; 1 omslag
        - Agenda's en notulen van de vergaderingen van de Commissie Sociale Verzekering Minder-validen, 1963-1965; 2181; 1 pak
        - Het wijzigen van de beschikking van 1 maart 1963 inzake het beperken van de invaliditeitsuitkering bij samenloop met loon van GSW en SWH d.d. 7 april 1964, 2182; 1 omslag
        - Het bepalen van de positie van de Bedrijfsvereniging Gezondheid, Commissie VZI en IC (Vereniging voor Ziekte- en Invaliditeitsverzekering en Invaliditeitscentrale) in verband met eventuele intrekking van art. 1b van het KB van 28 januari 1931, Stb. 24 d.d. 25 juni 1965, 1964-1965; 2183; 2 pak
        - Het wijzigen van uitvoeringsmaatregelen van de IW in verband met de Liquidatiewet Invaliditeitswetten d.d. 24 november 1964 en 4 december 1964, 1964-1965; 2184; 1 omslag
        - Het vaststellen van beschikkingen ex art. 37, vijfde lid van de Interimwet Invaliditeitsrentetrekkers inzake het vaststellen en storting van bedragen uit het Invaliditeitsfonds in het Interim Invaliditeitsfonds d.d. 12 januari 1965, 16 juni 1966 en 26 juli 1967, 1964-1971; 2185; 1 omslag
        - Het verschuiven van het tijdstip van de afkoop van de Invaliditeitswetverzekeringen d.d. 14 februari 1966, 1965-1966; 2186; 1 omslag
        - Het uitbreiden van de kring van bijslaggerechtigden krachtens de Interimwet Invaliditeitsrentetrekkers d.d. 15 maart 1966, 2187; 1 omslag
        - Het doorbetalen van de premie voor de IW na gedeeltelijke liquidatie van de IW d.d.30 mei 1967, 2188; 1 omslag
        - Het opstellen van een amvb als bedoeld in art. 23k, derde lid van de Liquidatiewet Invaliditeitswetten inzake de overdracht van contante waarden Invaliditeitsrenten d.d. 6 juni 1967, 2189; 1 omslag
        - Het vaststellen van een afkoopregeling krachtens de Liquidatiewet Invaliditeitswetten d.d. 23 maart 1967, 2190; 1 omslag
        - Het toepassen van art. 81b, eerste lid van de IW inzake beperking van het recht op weduwenrente d.d. 14 oktober 1970, 2191; 1 omslag
        - Het beantwoorden van Kamervragen van dhr. Rietkerk inzake het maken van aanspraken op renten krachtens de Duitse invaliditeitsverrekening d.d. 25 juli 1975 en 9 juni 1976, 1975-1976; 2192; 1 omslag
        - Het tegemoetkomen in de kosten voor verzorging en opvoeding ten behoeve van thuiswonende kinderen van 16 en 17 jaar d.d. 4 oktober 1979, 2193; 1 omslag
      - Het adviseren van de minister en/of staatssecretaris ten aanzien van erkenning of intrekking van de erkenning van uitvoeringsorganen en de goedkeuring van statuten en reglementen, 2.2.16.
        - Het erkennen van het GAK d.d. 22 december 1952, 2194; 1 omslag
          5.066-0635-01 Sociale verzekeringsraad
        - Het erkennen van vele bedrijfsverenigingen d.d. 22 december 1952, 2195; 1 pak
        - Het vaststellen van modelstatuten voor de bedrijfsverenigingen d.d. 9 november 1953, 2196; 1 omslag
        - Het erkennen van verschillende instellingen als administratiekantoren, 1953-1988; 2197; 1 omslag
        - Het wijzigen van de statuten van de Bedrijfsvereniging voor Ongevallenverzekering voor het Agrarisch Bedrijf d.d. 23 juli 1956, 20 oktober 1958, 4 december 1959 en 28 maart 1961, 1955-1961; 2198; 1 pak
        - Het erkennen van de Vereniging van Schippers-eigenaren van Motor-, Treil- en Haringloggers als administratiekantoor d.d. 9 september 1960, 2199; 1 omslag
        - Het wijzigen van de statuten van de Bedrijfsvereniging voor Detailhandel en Ambachten d.d. 3 februari 1966, 17 februari 1967 en 15 december 1978, 1960-1979; 2200; 1 pak
        - Het wijzigen van de statuten van de Bedrijfsvereniging voor de Metaalindustrie en de Electrotechnische Industrie d.d. 20 november 1964, 1 juni 1967, 12 januari 1971 en 13 januari 1978, 1964-1985; 2201; 1 pak
        - Het erkennen van de GMD d.d. 19 november 1965, 2202; 1 omslag
        - Het wijzigen van de statuten van de GMD d.d. 26 augustus 1966, 24 oktober 1978 en 20 april 1982, 1966-1982; 2203; 1 pak
        - Het als representatief beschouwen van de Bedrijfsvereniging voor het Vervoer als organisatie voor de PTT, 1978-1994; 2204; 1 omslag
        - Het intrekken van de erkenning van de Bedrijfsvereniging voor de Mijnindustrie d.d. 20 november 1986, 1979-1989; 2205; 1 pak
        - Het wijzigen van de statuten van de Nieuwe Algemene Bedrijfsvereniging d.d. 19 maart 1986, 1985-1986; 2206; 1 omslag
        - Het wijzigen van de statuten van de Bedrijfsvereniging voor de Hout- en Meubelindustrie en Groothandel in Hout d.d. 22 april 1986 en 19 januari 1987, 1985-1987; 2207; 1 omslag
        - Het intrekken van de erkenning van de Bedrijfsvereniging voor het Kledingbedrijf d.d. 26 juni 1985, 1985-1989; 2208; 1 pak
        - Het samenvoegen van de Bedrijfsvereniging voor het Agrarisch Bedrijf en de Bedrijfsvereniging voor de Tabakverwerkende Industrieën per 1 april 1991 d.d. 17 januari 1991, 1985-1991; 2209; 1 pak
          SVr nr: A 91/5
        - Het intrekken van de erkenning van de Bedrijfsvereniging voor de Leder- en Lederverwerkende Industrie d.d. 20 november 1986, 1985-1992; 2210; 1 pak
          SVr nr: A 86/25